

MAXIMILIANO CACCIAMANO

Fullstack developer

CONTACTO

- 6
- +54 3532679392
- 0
- Córdoba Argentina
- cacciamanomaximiliano@gmail.com
- https://maxidev.vercel.app

TECNOLOGÍAS

- Html5, CSS3, JavaScript, typescript,ECMAScript6, Tailwind
- React, React Redux, Hooks, NextJs
- Boostrap, MaterialUi
- Api rest
- O PostgreSQL, Mongo DB
- Node js
- WordPress

HABILIDADES BLANDAS

Pensamiento lógico, dedicación, trabajo en equipo, orientado a resultados, actitud positiva

EDUCACIÓN

Analista de sistema

Fundación Universitaria Cervantes 2020 | actualidad Córdoba Argentina

FullStack developer

Bootcamp "Soy Henry" | 2022 Buenos Aires Argentina

Profesional Frontend desarrollador web

UTN.BA facultad regional Buenos Aires | 2021 Buenos Aires, Argentina

IDIOMA Inglés | B1

SOBRE MI

Desarrollador Fullstack web con orientación Frontend. Con experiencia trabajando en proyectos con Node js, React, React Redux, Postgre sql, Mongo Db, entre otras tecnologías con alta demanda en el mundo IT.

Si querés saber mas sobre mí y mis proyectos te invito a visitar mi sitio web y Linkedin

EXPERIENCIA

Center Flowers S.A Córdoba, Argentina

Asesor Comercial diciembre 2015 - agosto 2022
Center flowers es una empresa de ventas de flores y articulos florales por mayor y menos.
Donde me desempeñé como vendedor
Mayor/Menor, armado de arreglos florales y atención telefónica

Desarrollador web independiente

Freelance developer julio 2023 - actualidad

- Desarrollo de páginas NOCODE(wordpress)
 Asegurar la escalabilidad del sitio, planificar y
- organizar reuniones con el cliente

Cooperativa colonia tirolesa Córdoba, Argentina Administrador de redes de internet FTTH

agosto 2023 - actualidad

- Mantenimiento software y hardware sobre la red de la localidad
- Mantenimiento de equipos FTTH (fibra óptica), software y hardware
- Asegurar la estabilidad del servicio

si querés concer más de mis proyectos, te invito a visitar mi sitio web

https://maxidev.vercel.app